Inventaris van het archief van het Ministerie van Onderwijs en Wetenschappen: Directie Onderwijs en Vorming Werkende Jongeren, (1930) 1970-1985 (1988)
Nationaal Archief, Den Haag
Ministerie van Onderwijs en Wetenschappen: Directie Onderwijs en Vorming Werkende Jongeren
OW / Onderwijs en Vorming Werkende Jongeren
1930-1988
merendeel 1970-1985
O27590
23.10 meter; 611 inventarisnummers.
Normale geschreven, getypte en gedrukte documenten, geen bijzondere handschriften.
Nationaal Archief, Den Haag
Ministerie van Onderwijs en Wetenschappen, Directie Onderwijs en Vorming Werkende Jongeren.
Het archief van de Directie Onderwijs en Vorming Werkende Jongeren bevat vooral archiefbescheiden betreffende de correspondentie met en over organisaties, instellingen en organen werkzaam op het terrein van het vormingswerk en scholing aan werkende jongeren en zijn alfabetisch geordend op plaatsnaam. Daarnaast bevat het onder ander de vergaderstukken van het Voorlopig Overlegorgaan voor het Onderwijs aan Werkende Jongeren, van de totstandkoming van circulaires gericht aan diverse onderwijsinstellingen (met bijlagen) en van de totstandkoming van nota's (met bijlagen).
Archiefvorming
Geschiedenis van de archiefvormer
Geschiedenis van het archiefvormend orgaan
In 1966 werd bij het ministerie van Onderwijs en Wetenschappen de directie Beroepsonderwijs en Vormingswerk ingesteld. Een onderdeel daarvan was de afdeling Vormingswerk Leerplichtvrije Jeugd, welke in 1970 werd omgezet in de directie Onderwijs en Vorming Werkende Jeugd, waarvan het archief in deze inventaris beschreven wordt.
Het ministerie was in 1970 in grote lijnen samengesteld uit drie delen: er was een groep algemene -grotendeels ondersteunende- afdelingen, er was een directeur-generaal voor de Wetenschappen en een directeur-generaal voor het Onderwijs. Onder deze laatste ressorteerden de hoofdafdelingen Rechtspositiezaken Onderwijs en Bouwzaken Onderwijs alsmede de directies Kleuter- en Basisonderwijs, Algemeen Voortgezet en Voorbereidend Wetenschappelijk Onderwijs, Technisch Beroepsonderwijs, Beroepsgericht Voortgezet Onderwijs en Onderwijs en Vorming Werkende Jongeren (OVWJ).
Laatstgenoemde directie had een vrij uitgebreid takenpakket (zie 'Taken'). De aangelegenheden betreffende rechtspositie en bouwzaken werden niet door de directie behandeld maar door de desbetreffende hoofdafdelingen Rechtspositiezaken en Bouwzaken. Na de reorganisatie van 1975 bleef de directie onder dezelfde naam voortbestaan als onderdeel van het directoraat-generaal voor het voorgezet onderwijs (en sindsdien afgekort tot VO/WJ). Vanaf 1976 bestond er op bepaalde terreinen een samenwerkingsverband tussen deze directie en de inmiddels ingestelde directie Onderwijs voor Volwassen. Dit samenwerkingsverband kwam mede tot uiting in een beperkte vorm van personele unie.
Zowel in 1982 als in 1985 vonden ingrijpende reorganisaties plaats. Bij de laatste werd de directie VO/WJ opgeheven. De taken werden ondergebracht bij de nieuw ingestelde directie Beroepsonderwijs (VO/BO).
Taken
In 1970 was de taakomschrijving als volgt: 'De directie Onderwijs en Vorming Werkende Jongeren is belast met de behartiging van de belangen van het vormingswerk voor jongeren alsmede van die van het leerlingwezen. Verder is zij belast met de opzet en de ontwikkeling van het participatie-onderwijs. Deze taken worden uitgeoefend voor zover ze niet opgedragen zijn aan de hoofdafdelingen Rechtspositiezaken Onderwijs en Bouwzaken Onderwijs.'
In 1979 komt daar het één en ander bij: '...de voorbereiding en uitvoering van regelingen betreffende de proefprojekten voor onderwijsvoorzieningen voor omstreeks 16-18-jarigen; dit laatste in overleg met de directie VO/LMB (lager en middelbaar beroepsonderwijs) voor zover deze proefprojekten onscheidbaar deel uitmaken van het onderwijs op scholen welke onder deze directie ressorteren. Met betrekking tot bovengenoemde taken is de directie belast met aangelegenheden betreffende de overgang van school naar werk.'
Organisatie
In 1970 bestond de directie uit de volgende afdelingen:
Vormingswerk voor Jongeren,
Leerlingwezen,
Ontwikkeling Participatie-onderwijs,
Juridische Zaken,
Financiële Zaken.
In 1975 kwam daar een afdeling Bijzondere Taken bij.
Na de reorganisatie van 1981/82 was de structuur van de directie als volgt:
Instellingen regio I,
Instellingen regio II,
Landelijke Zaken,
Financiële Zaken,
Materiële Zaken en Planning,
Bijzondere Zaken,
Juridische Zaken,
Personele Zaken.
Geschiedenis van het archiefbeheer
Het archief is afkomstig uit de Centrale Archiefbewaarplaats van het Ministerie van Onderwijs en Wetenschappen te Zoetermeer
Voor de ordening is het in het KB-ASAR voorgeschreven dossierstelsel doorgevoerd. De dossiers zijn ten opzichte van elkaar systematisch weggezet met behulp van de onderwijscode.
De verwerving van het archief
Overbrenging van een overheidsarchief
De verwerving van het archief
Het archief is krachtens bepalingen van de Archiefwet overgebracht.
Inhoud en structuur van het archief
2.14
Selectie en vernietiging
Uit het archief was reeds, voor de bewerking bij de CAS, vernietigd.
Als hulpmiddel bij de selectie is gebruik gemaakt van de officiële vernietigingslijsten van het ministerie van Onderwijs en Wetenschappen:
lijst van te vernietigen archiefbescheiden van het Directoraat-Generaal voor het Voortgezet Onderwijs (DGVO), uitgezonderd de afdeling Rijksonderwijs van de directie Algemeen Voortgezet en Voorbereidend Wetenschappelijk Onderwijs (VO/OV, d.d. 28 juni 1988
lijst van algemene categorieën van te vernietigen archiefbescheiden, geldend voor alle organisatieonderdelen van het ministerie van Onderwijs en Wetenschappen d.d. 15 juli 1988
lijst van te vernietigen archiefbescheiden van de directie Beroepsonderwijs en Vormingswerk (BVO) d.d. 4 mei 1970
lijst van te vernietigen archiefbescheiden van de directie Technisch Beroepsonderwijs (TBO) d.d. 4 mei 1970
lijst van te vernietigen archiefbescheiden van de directie Onderwijs Vorming Werkende Jongeren (VO/WJ) d.d. 1 december 1977.
De resterende 145,1 meter archief is na verkregen toestemming van de beheerder voor vernietiging overgedragen aan Lignac & Levison B.V. te Apeldoorn.
Ordening van het archief
De begincesuur van het archief is bepaald op 1970, het jaar van de oprichting van de directie. Het jaar 1985 is gekozen als eindcesuur, het jaar waarin de directie werd opgeheven.
De omvang van het archief bedroeg voor de bewerking 172,1 meter. Hiervan is 27 meter bewaard gebleven.
Aanwijzingen voor de gebruiker
Openbaarheidsbeperkingen
Volledig openbaar.
Materiële beperkingen
Aanvraaginstructie
Openbare archiefstukken kunnen online worden aangevraagd en gereserveerd. U kunt dit ook via de terminals in de studiezaal van het Nationaal Archief doen. Om te kunnen reserveren dient u de volgende stappen te volgen:
U maakt een profiel aan op www.gahetna.nl, en logt vervolgens in
Via de archiefinventaris (alleen de beschrijvingen met rode nummers) selecteert u het gewenste archiefstuk door op de knop 'Reserveren' te klikken
In het volgende scherm geeft u aan op welke dag u het archiefstuk wilt inzien
Indien u zich bevindt in de studiezaal en een tafelnummer heeft ontvangen kunt u dit nummer vermelden. Als u geen tafelnummer heeft kunt u tafelnummer 777 laten staan
Vervolgens bevestigt u uw reservering door deze te versturen.
Verwant materiaal
Beschikbaarheid van kopieën
Bijlagen
Overzicht van geraadpleegde bronnen
Klein-Fresen, J.E. Literatuurrapport ten behoeve van de bewerking van de archieven van de afdeling Nijverheidsonderwijs, 1918 - 1975; departement van O (K) en W. Winschoten: CAS, Afdeling Onderzoek, september 1987.
Onderzoeksrapport ten behoeve van de bewerking van de archieven van het ministerie van Onderwijs en Wetenschappen, Directie Onderwijs en Vorming Werkende Jongeren en taakopvolger directie Beroepsonderwijs (1955) 1970 - 1985. Winschoten: CAS/ITW, Bedrijfsbureau/OPO, oktober 1992.
Beschrijving van de series en archiefbestanddelen
- Stukken van algemene aard, 1
  - Totstandkoming van circulaires gericht aan diverse onderwijsinstellingen, met bijlagen, 1971-1985; 1-14
    - Diversen, 1971-1979, 1
    - 1975-1976, 2
    - 1977; nrs. 001-100, 3
    - 1978; nrs. 001-082, 4
    - 1978; nrs. 083-118, 5
    - 1979; nrs. 001-035, 6
    - 1979; nrs. 079-036 t/m 079-085, 7
    - 1980; nrs. 080-001 t/m 080-091, 8
    - 1981; nrs. 081-001 t/m 081-092, 9
    - 1982; nrs. 082-001 t/m 082-081, 10
    - 1983; nrs. 001-030, 11
    - 1983; nrs. 031-128, 12
    - 1984; nrs. 001-067, 13
    - 1985; nrs. 001-037, 14
  - Totstandkoming van nota's, met bijlagen, 1975-1985; 15-34
    - 1975-1977, 15
    - 1978-1979, 16
    - 1980, 17
    - 1981, 18
    - 1982 jan. - mrt, 19
    - 1982 apr. - mei, 20
    - 1982 juni - aug, 21
    - 1982 sep. - okt, 22
    - 1982 nov. - dec, 23
    - 1983 jan. - mrt, 24
    - 1983 apr. - juni, 25
    - 1983 juli - okt, 26
    - 1983 nov. - dec, 27
    - 1984 jan. - feb, 28
    - 1984 mrt. - juni, 29
    - 1984 juli - okt, 30
    - 1984 nov. - dec, 31
    - 1985 jan. - feb, 32
    - 1985 mrt. - mei, 33
    - 1985 juni - sep, 34
  - Totstandkoming van nota's gericht aan de directie, met bijlagen, 1980-1985; 35-38
    - 1980-1982, 35
    - 1983, 36
    - 1984, 37
    - 1985, 38
- Stukken betreffende bijzondere onderwerpen, 2
  - Organisatie en personeel, 2.1
    - Gevolgen voor de organisatiestructuur naar aanleiding van het onderzoeksrapport van het organisatie bureau McKinsey & Compagny, Inc, 1973-1979; 39
    - Totstandkoming van begrotingen voor de jaren 1976-1982, 1975-1982; 40-44
      - 1976-1979, 40
      - 1980, 41
      - 1980-1981, 42
      - 1981, 43
      - 1982, 44
    - Leveren van een bijdrage aan het samenstellen van een informatiepakket voor bewindslieden, 1977-1979; 45
  - Taakuitvoering, 2.2
    - Algemeen, 2.2.1
      - Correspondentie met en over organisaties, instellingen en organen werkzaam op het terrein van het vormingswerk en scholing aan werkende jongeren, 1930-1988; 46-507
        - Alkmaar: Vormingscentrum Alkmaar 1954-1985, 46
        - Alkmaar: Vormingscentrum "De Doelen" 1964-1978, 47
        - Alkmaar: Stichting Vormingswerk Jonge Volwassenen 1975-1977, 48
        - Almelo: Vormingscentrum voor Werkende Jongeren "De Roggekamp" 1953-1976, 49
        - Almelo: Algemeen Christelijk Vormingscentrum "De Schulenborgh" 1956-1985, 50
        - Almelo: Streekschool Twente School voor Beroeps Begeleidend Onderwijs 1968-1980, 51
        - Almelo: Stichting Decoratie Etalage Vakschool Almelo 1972-1980, 52
        - Almelo: Rooms Katholieke Stichting Proefproject Kort Middelbaar Beroeps Onderwijs Volle Tijd Twente 1983-1985, 53
        - Alphen a/d Rijn: Vormingsinstituut "De Til" 1973-1982, 54
        - Amersfoort: Stichting Vorming Werkende Jeugd 1951-1983, 55
        - Amersfoort: Stichting Vormingswerk Jonge Volwassenen "Meerwegen" 1954-1978, 56
        - Amersfoort: Stichting Streekschool voor Beroeps Begeleidend Onderwijs 1970-1985, 57
        - Amersfoort: Stichting Gereformeerd Vormingscentrum voor Werkende Jongeren 1971-1983, 58
        - Amersfoort: Stichting Protestants-Christelijk Vormingswerk 1974-1981, 59
        - Amersfoort: Stichting Landelijk Orgaan ter bevordering van Opleidingen voor de Economische en Administratieve Beroepencategorie 1975-1985, 60
        - Amersfoort: Stichting Regionaal Samenwerkingsverband Kort Middelbaar Beroeps Onderwijs Amersfoort 1978-1984, 61
        - Amstelveen: Stichting Streekscholen in de Agglomeratie Amsterdam 1972-1983, 62
        - Amstelveen: Nederlands Comité voor Nationale en Internationale Beroepenwedstrijden 1973-1981, 63
        - Amstelveen: Stichting voor Kort Middelbaar Beroeps Onderwijs in Amstelland en Meerlanden, Zuid- en Oostlob van Amsterdam 1974-1984, 64
        - Amstelveen: Stichting voor Voortgezet Onderwijs 1978-1985, 65
        - Amsterdam: Stichting ter Bevordering van het Beroepsonderwijs en de vakopleiding in het Hout en Meubileringsbedrijf 1947-1979, 66
        - Amsterdam: Vormingscentrum Rapenburg 1951-1982, 67
        - Amsterdam: Stichting Vormingsinstituut voor Jongeren "De Montelbaen" 1952-1982, 68
        - Amsterdam: Vormingscentrum voor Werkende Jongeren "Jan Speijker Centrum" 1955-1982, 69
        - Amsterdam: Streekschool Amsterdam 1967-1984, 70
        - Amsterdam: Stichting Vormingscentrum Carmel 1972-1973, 71
        - Amsterdam: Vormingscentrum voor Werkende Jongeren "Het Noorderlicht" 1972-1977, 72
        - Amsterdam: Vereniging tot Bevordering van het Elektrotechnisch Vakonderwijs in Nederland 1972-1979, 73
        - Amsterdam: Christelijk Vormingscentrum "De Meer" 1972-1980, 74
        - Amsterdam: De Groene School Centrum voor Participatie Onderwijs 1972-1981, 75
        - Amsterdam: Stichting Grafisch Opleidingscentrum 1975-1978, 76
        - Amsterdam: Stichting Vakopleiding Confectie Industrie 1975-1986, 77
        - Amsterdam: St. Aloysiusstichting 1977-1985, 78
        - Amsterdam: Stichting voor Christelijk Voortgezet Beroeps Onderwijs in Amsterdam en Zaanstreek 1978-1985, 79
        - Amsterdam: Stichting Streekscholen voor Algemeen en op het Beroep gericht Onderwijs in de agglomeratie Amsterdam 1983-1985, 80
        - Apeldoorn: Stichting Vorming Werkende Jeugd 1953-1979, 81
        - Apeldoorn: Vormingscentrum "De Ploeg" 1964-1984, 82
        - Apeldoorn: Stichting ter bevordering van Beroeps Begeleidend Onderwijs in de regio Apeldoorn-Deventer-Zutphen 1969-1984, 83
        - Apeldoorn: Stichting Vormingswerk Jonge Volwassenen 1970-1973, 84
        - Apeldoorn: Vereniging ter Bevordering van Beroeps- en ander Voortgezet Onderwijs 1979-1985, 85
        - Appingedam: Stichting Vorming Werkende Jongeren Eemsmond 1971-1983, 86
        - Appingedam: Vereniging voor Beroeps en/of ander Voortgezet Onderwijs 1978-1985, 87
        - Arnhem: Stichting Vormingscentrum voor Werkende Jeugd 1952-1981, 88
        - Arnhem: Martin Luther King Centrum Vormingsinstituut voor Werkende Jongens en Meisjes 1955-1981, 89
        - Arnhem: Stichting Streekschool voor Beroeps Begeleidend Onderwijs Arnhem 1970-1984, 90
        - Arnhem: Stichting Vormingswerk Jonge Volwassenen 1975-1978, 91
        - Arnhem: Katholieke Stichting voor Ontwikkeling en Begeleiding van nieuwe vormen van Beroeps Onderwijs Midden-Gelderland 1978-1979, 92
        - Arnhem: Stichting Proefproject Kort Middelbaar Beroepsonderwijs Arnhem en Omstreken 1978-1985, 93
        - Arnhem: Stichting Regionaal Orgaan voor het Leerlingwezen in Gelderland 1984-1985, 94
        - Assen: Vormingscentrum "De Stuw" 1948-1982, 95
        - Assen: Stichting Vorming Werkende Jeugd Assen en Omstreken 1963-1970, 96
        - Assen: Openbare LEAO-school 1974-1975, 97
        - Assen: Stichting Regionaal Orgaan voor het Leerlingwezen Stichting Vakonderwijs Drenthe 1979-1985, 98
        - Asten: Vormingscentrum "Jodessa" 1954-1983, 99
        - Asten: Stichting Vormingswerk Jonge Volwassenen 1970-1978, 100
        - Axel: Christelijke Lagere Technische School 1972-1984, 101
        - Baarn: Stichting Jonge Volwassenen 1969-1978, 102
        - Barneveld: Stichting Christelijk Instituut voor Vorming en Opleiding "De Korenbloem" 1971-1983, 103
        - Bemmel: Stichting Vormingswerk Jonge Volwassenen Oost-Betuwe 1976-1978, 104
        - Beneden-Leeuwen: Vormingscentrum "Leeuwenberg" 1963-1985, 105
        - Bergen op Zoom: Vormingsinstituut voor Werkende Jongeren 1953-1983, 106
        - Bergen op Zoom: Stichting Levensschool voor Bergen op Zoom en Omgeving 1957-1983, 107
        - Bergen op Zoom: Stichting voor Vorming van Jonge Volwassenen 1970-1974, 108
        - Bergen op Zoom: Streekschool West-Brabant voor Beroeps Begeleidend Onderwijs 1970-1984, 109
        - Bergen op Zoom: Regionale Stichting Vormingswerk voor werkende Jongeren 1972-1976, 110
        - Bergen op Zoom: Stichting Proefproject Kort Middelbaar Beroeps Onderwijs Volle Tijd "West-Brabant/Zeeland" 1978-1985, 111
        - Bergen op Zoom: Stichting Streekschool voor Beroepsbegeleidend Onderwijs en andere educatieve voorzieningen 1981-1985, 112
        - Best: Stichting Vormingscentrum voor Best en Omstreken 1955-1975, 113
        - Best: Stichting Vormingswerk voor Jonge Volwassenen 1975-1977, 114
        - Best: Vormingsinstituut voor de Beerzen, Best, Oirschot, Son en Breugel 1975-1978, 115
        - Bladel: Stichting Vormingscentrum voor Jongeren in de Zuid-West Kempen 1955-1982, Bladel: Stichting Vormingswerk voor Jonge Volwassenen 1969-1977; 116
          In inv.nr. 167.
        - Bladel: Samenwerkingsprojekt Kempenland 1980-1985, 117
        - Blerick: Katholieke Stichting ter verzorging van Mater Amabilis Scholen 1954-1979, Boxmeer: Katholieke Stichting voor Mater Amabilis Scholen 1976-1978; 118
          In inv.nr. 133.
        - Boxtel: Stichting Katholieke Levensschool voor Jonge Arbeiders voor Boxtel en Omstreken 1959-1978, 119
        - Boxtel: Katholieke Stichting ter verzorging van Mater Amabilis Scholen 1968-1978, 120
        - Breda: Stichting voor Vorming en Onderwijs "Het Element" 1953-1980, 121
        - Breda: Stichting Katholieke Levensschool voor Jongens en Meisjes 1956-1980, 122
        - Breda: Streekschool Breda School voor Beroeps Begeleidend Onderwijs 1969-1982, 123
        - Breda: Stichting Vormingswerk Jonge Volwassenen 1975-1976, 124
        - Breda: Stichting voor Voortgezet Onderwijs "De Blauwe Kei" 1975-1984, 125
        - Breda: Katholieke Stichting voor Vorming- Opleiding en Beroepsbegeleidend Onderwijs 1981-1984, 126
        - Buitenpost: Christelijk Vormingsinstituut "Mounehiem" 1973-1983, 127
        - Buitenpost: Christelijk Kort Middelbaar Beroeps Onderwijs Friesland 1978-1985, 128
        - Buitenpost: Stichting Christelijk Beroeps- en Vormingsonderwijs voor Jeugdigen van zestien jaar en ouder in Oostelijk Friesland 1982-1985, 129
        - Bussum: Stichting voor Vakopleiding en examens in het Bakkersbedrijf 1984-1985, 130
        - Capelle a/d IJssel: Stichting voor Christelijk Vormingswerk Rotterdam-Oost en Omstreken 1974-1977, 131
        - Cuyk: Centrum voor Vorming van de Werkende Jeugd in het Land van Cuyk 1954-1981, 132
        - Cuyk/Boxmeer: Katholieke Stichting voor Mater Amabilis Scholen en andere Instellingen voor Partieel Vormend Onderwijs voor meisjes 1976-1978, 133
        - Delft: Stichting Vormingswerk "Ons Huis" 1954-1985, 134
        - Delft: Ontmoetingscentrum voor Werkende Jongeren "De Dolfijn" 1957-1982, 135
        - Delft: Stichting Proefproject Volle Tijd Kort Middelbaar Beroeps Onderwijs "Sprinter" 1983-1988, 136
        - Den Helder: Stichting Vormingswerk Jonge Volwassenen 1968-1978, 137
        - Den Helder: Stichting De Boeg Algemeen Christelijk Vormingscentrum voor Noordhollands-Noorden 1974-1981, 138
        - Den Helder: Katholieke Stichting voor Voortgezet Onderwijs West-Friesland 1978-1985, 139
        - Deurne: Stichting Katholieke Levensschool voor Jonge Arbeiders 1955-1977, 140
        - Deurne: Katholieke Stichting voor Mater Amabilis Scholen 1969-1977, 141
        - Deventer: Stichting Vormingswerk "Kruuspunt" 1952-1981, 142
        - Deventer: Stichting Mater Amabilis 1969-1976, 143
        - Deventer: Middelbare Technische School 1969-1979, 144
        - Deventer: Centrum Vorming en Opleiding "Salland" 1972-1981, 145
        - Deventer: Project Kort Middelbaar Beroeps Onderwijs 1978-1985, 146
        - Deventer: Stichting Streekcentrum voor Deeltijd Kort Middelbaar Beroeps Onderwijs Midden-IJssel, instituut voor Onderwijs en Vorming 1983-1984, 147
        - Deventer: Stichting Regionaal Orgaan voor het Leerlingwezen Overijssel 1983-1985, 148
        - Doetinchem: Streekschool voor Beroeps Begeleidend Onderwijs in Oostelijk Gelderland 1968-1985, 149
        - Doetinchem: Katholieke Stichting ter verzorging van de Mater Amabilis Scholen 1969-1977, 150
        - Doetinchem: Samenwerkingsverband Oostelijk Gelderland 1971-1979, 151
        - Dongen: Levensschool Vormingsinstituut voor Werkende Jongeren 1958-1982, 152
        - Dongen: Stichting Mater Amabilis Scholen 1969-1977, 153
        - Dordrecht: Gemeentelijke Streekschool voor Niet-Volledig Dagonderwijs 1954-1979, 154
        - Dordrecht: Stichting Vorming Bedrijfsjeugd "De Mijlpaal" Dordrecht Alblasserdam 1956-1979, 155
        - Dordrecht: Stichting Streekcentrum voor Vorming en Opleiding voor Zuid-Holland Zuid 1971-1977, 156
        - Dordrecht: Protestants Christelijk Vormingsinstituut "Bruggehoofd" 1971-1982, 157
        - Dordrecht: Stichting Vormingswerk Jonge Volwassenen 1974-1976, 158
        - Dordrecht: Gemeentelijk Instituut voor Vorming en Opleiding 1978-1979, 159
        - Dordrecht: Stuurgroep Kort Middelbaar Onderwijs 1978-1984, 160
        - Dordrecht: Stichting Vorming Bedrijfsjeugd 1981-1985, 161
        - Drachten: Stichting Vorming Werkende Jongeren Oostelijk Friesland 1953-1982, 162
        - Drachten: Stichting Streekcentra Friesland 1972-1980, 163
        - Druten: Stichting Vormingswerk Maas en Waal 1955-1985, 164
        - Ede: Christelijk Vormingsinstituut "De Kim" 1972-1979, 165
        - Eerbeek: Stichting Vormingscentrum Zuid-Oost Veluwe 1963-1981, 166
        - Eersel/Bladel: Stichting Vormingswerk voor Jonge Volwassenen 1969-1977, 167
        - Eindhoven: Stichting Landelijk Orgaan van het Leerlingwezen voor Philips' Bedrijven in Nederland 1930-1978, 168
        - Eindhoven: Vormingsinstituut voor Werkende Jongeren "De Zonnebloem" 1953-1982, 169
        - Eindhoven: Stichting Katholiek Vormingsinstituut "De Mekelaar" 1954-1978, 170
        - Eindhoven: Stichting Avond-Werk 1954-1980, 171
        - Eindhoven: Vormingsinstituut "Het Anker" 1955-1974, 172
        - Eindhoven: Stichting Vormingswerk Jonge Volwassenen Eindhoven 1956-1977, 173
        - Eindhoven: Katholieke Stichting voor Mater Amabilis Scholen en andere instellingen voor partieel Vormend Onderwijs voor meisjes 1968-1977, 174
        - Eindhoven: Grafische School 1970, 175
        - Eindhoven: Philips Vereniging voor Onderwijs 1978-1982, 176
        - Eindhoven: Regionaal Orgaan van het Leerlingwezen voor Noord-Brabant Oost 1978-1983, 177
        - Eindhoven: Vereniging voor Katholiek Technisch Onderwijs 1978-1985, 178
        - Eindhoven: Samenwerkingsprojekt Beroeps Begeleidend Onderwijs en Vormingswerk 1980-1984, 179
        - Eindhoven: School voor Beroeps Begeleidend onderwijs 1980-1985, 180
        - Emmeloord: Kort Middelbaar Beroeps Onderwijs op Christelijke grondslag 1977-1985, 181
        - Emmeloord: Stichting voor Vorming en Onderwijs "Den Dörpel" 1978-1979, 182
        - Emmeloord: Stuurgroep Nieuw Onderwijs op Christelijke Grondslag voor 16-18 jarigen in de Regio IJsselmeerpolders 1979-1980, 183
        - Emmen: Katholieke Stichting Mater Amabilisscholen Zuid-Oost Drenthe 1955-1976, 184
        - Emmen: Vormingscentrum "De Flint" 1957-1980, 185
        - Emmen: Algemene Stichting voor Vorming en Onderwijs Zuid-Oost Drenthe 1968-1982, 186
        - Emmen: Proefproject Nieuwe Onderwijsvoorzieningen voor 16-18 Jarigen in Drenthe 1976-1979, 187
        - Emmen: Kort Middelbaar Beroeps Onderwijs Drenthe 1978-1984, 188
        - Emmen: Stichting voor Voortgezet Onderwijs en Volwassenen Educatie 1981-1984, 189
        - Enschede: Algemeen Vormingscentrum "De Noorderhagen" 1953-1984, 190
        - Enschede: Vormingscentrum "Punt 12" 1954-1983, 191
        - Enschede: Lagere Technische School voor Niet-Volledig Dagonderwijs 1968-1983, 192
        - Enschede: Stichting Vormingswerk Jonge Volwassenen Enschede 1970-1978, 193
        - Enschede: Stichting Educatief Streekcentrum voor Beroeps Onderwijs en ander Voortgezet Onderwijs in Twente 1981-1985, 194
        - Etten-Leur: Stichting Instituut voor Vorming en Opleiding voor Jeugdigen Etten_Leur en Omstreken 1955-1983, 195
        - Geldrop: Katholieke Stichting voor Mater Amabilis Scholen en andere instellingen voor partieel Vormend Onderwijs voor meisjes 1973-1976, 196